臺灣宜蘭地方法院刑事裁定
111年度撤緩字第29號
聲  請  人  臺灣宜蘭地方檢察署檢察官
受  刑  人  游品溱




上列聲請人因受刑人違反毒品危害防制條例案件（106年度訴字
第499號），聲請撤銷緩刑之宣告（107年度執他字第507號、111
年度執聲字第259號），本院裁定如下：
    主  文
游品溱之緩刑宣告撤銷。　　
    理  由
聲請意旨略以：受刑人游品溱因違反毒品危害防制條例案件，
  經本院於民國107年6月5日以106年度訴字499號判處有期徒刑1
  年9月、1年9月、3月（聲請書誤載為2年、3月），應執行有期
  徒刑2年，緩刑5年，於107年7月3日確定（下稱前案）。詎受
  刑人於緩刑期內之109年5、6月間，更犯轉讓禁藥罪，經本院
  於111年4月29日以111年度簡字第83 號判處有期徒刑2月確定
  （下稱後案），已合於刑法第75條之1第1項第2款所定撤銷緩
  刑宣告之原因，爰依刑事訴訟法第476條之規定聲請撤銷先前
  之緩刑宣告等語。
按受緩刑之宣告而於緩刑期內因故意犯他罪，而在緩刑期內受6
  月以下有期徒刑、拘役或罰金之宣告確定，足認原宣告之緩刑
  難收其預期效果，而有執行刑罰之必要者，得撤銷其宣告，刑
  法第75條之1第1項第2款定有明文。該條係採用「裁量撤銷主
  義」，賦予法院撤銷與否之權限，特於第1項規定實質要件為
  「足認原宣告之緩刑難收其預期效果，而有執行刑罰之必要」
  ，供作審認之標準，亦即於上揭「得」撤銷緩刑之情形，法官
  應依職權本於合目的性之裁量，妥適審酌受刑人所犯前後數罪
  間，關於法益侵害之性質、再犯之原因、違反法規範之情節是
  否重大、受刑人主觀犯意所顯現之惡性，及其反社會性等情，
  是否已使前案原為促使惡性輕微之受刑人或偶發犯、初犯改過
  自新而宣告之緩刑，已難收其預期之效果，而確有執行刑罰之
  必要。
經查，本件聲請意旨所述受刑人前揭科刑情形，業據聲請人提
  出本院106年度訴字499號、111年度簡字第83號判決書各1件為
  憑，並有臺灣高等法院被告前案紀錄表1份附卷可稽，是受刑
  人於緩刑期內因故意犯他罪，而在緩刑期內受有6月以下有期
  徒刑之宣告確定之事實，堪以認定。受刑人於本院調查時固否
  認有再犯後案之轉讓禁藥罪，辯稱：因買受人一直說伊販賣，
  但伊沒有販賣，檢察官一直要起訴伊販賣，伊只好承認轉讓云
  云，然受刑人再犯後案之轉讓禁藥罪，除其於該案中自白外，
  尚有證人周益任之證述為證，且該案並經本院判決確定，受刑
  人對該判決並無上訴救濟，是受刑人辯稱於緩刑期間未再犯轉
  讓禁藥罪云云，洵不足採。本院審酌受刑人前案所為係販賣、
  轉讓第二級毒品甲基安非他命罪，後案所為則係轉讓同屬禁藥
  之第二級毒品甲基安非他命罪，均係侵害國民身心健康社會法
  益之罪，罪質及犯罪類型相同，顯見受刑人於前案獲取緩刑之
  寬典後，未能知所警惕，其主觀犯意所顯現之惡性重大，並非
  偶發或一時失慮所為，先前偵審程序，不足使其知所警惕而尊
  重法律秩序及他人權利，並抑制再犯，故前案判決宣告之緩刑
  難收其預期效果，而有執行刑罰之必要。從而聲請人於本院11
  1年度簡字第83號判決確定後6 個月內，聲請撤銷受刑人前案
  緩刑之宣告，核與刑法第75條之1第1項第2款規定相符，應予
  准許。
依刑事訴訟法第476條，刑法第75條之1第1項第2款，裁定如主
  文。
中　　華　　民　　國　　111 　年　　8 　　月　　31　　日
                  刑事第一庭  法  官  陳錦雯
以上正本證明與原本無異。
如不服本裁定，應於裁定送達後5日內，向本院提出抗告狀。（
應附繕本）
                              書記官  吳蔚宸
中　　華　　民　　國　　111 　年　　8 　　月　　31　　日